# 请教陈版主及各位大神，关于建信融通业务处理的探讨

提问人：wx_5abe3704eef0 时间：2020-06-01 18:33:08
背景：本公司甲方与建信融通乙方签订《委托债权转让协议》，甲方委托乙方代为转让其所持有的的标的债权，在授权期限内，委托乙方将其持有的标的债权以协议价转让予资金方并授权乙方代为与资金方签订相关协议。
客户A发起融信通业务，本公司签收后，与乙方签订上述转让协议，将这笔债权变现，并支付资金费用和服务费，转让的债权由乙方账户打回本公司。截止目前公司已成功兑付 4 笔业务，但由于A客户目前资信情况不佳，乙方不予处理剩余的已贴现协议。
疑惑如下：
1 、合同中未约定追索权，假如A客户破产无力清偿债务，已成功兑付的应收账款是否有追索权？该如何判断？
2 、该笔业务是否类似于买卖应收账款？资金到本公司账户时，是否终止列报？
3 、已签订协议但未兑付的协议是否应该进行账务处理？
请各位了解过这种业务的大神指教！@陈奕蔚

回答人：chenyiwei
从“由于A客户目前资信情况不佳，乙方不予处理剩余的已贴现协议”这一点来看，乙方对贴现很可能是有追索权的，所以本企业将债权转让给乙方，应不满足终止确认条件，本质上类似于商业承兑汇票的背书或贴现业务，取得的转让款应确认为借款。